【裁判字號】    92,易,1299
【裁判日期】    920818
【裁判案由】    違反商標法
【裁判全文】
臺灣臺中地方法院刑事判決                        九十二年度易字第一二九九號
    公  訴  人  臺灣臺中地方法院檢察署檢察官
    被      告  甲○○
    選任辯護人  楊俊彥律師
右列被告因違反商標法案件，經檢察官提起公訴（九十二年度偵字第七０四０號），
本院判決如左：
    主  文
甲○○共同連續明知為於同一商品，使用相同於他人註冊商標之圖樣之商品而販賣，
累犯，處有期徒刑陸月，如易科罰金，以佰元折算壹日。
扣案如附表二所示之仿冒商品及帳單貳拾壹本、價格表本，均沒收。
    事  實
一、甲○○前於民國九十一年間因違反商標法案件，經本院九十一年度易字第一九八
    二號判處有期徒刑四月，如易科罰金，以三百元折算一日確定，甫於九十一年十
    月三十日易科罰金執行完畢。詎仍不知悔改，明知如附表一所示之圖樣，均係各
    該表列公司分別向我國經濟部中央標準局或八十八年一月二十六日改制後之經濟
    部智慧財產局先後申請註冊，於各該表列所示專用期間內，就所指定之商品，取
    得商標專用權之商標圖樣，現均仍在商標專用期限內，且年籍不詳之成年男子「
    鄭永順」擺放在臺中市○○○○街七號二樓內之如附表二所示之商品，均係與附
    表一所示公司所生產或授權製造而使用有如附表一所示商標圖樣之商品同一之商
    品，且於各該商品使用相同於附表一所示公司已取得商標專用權之商標圖樣，竟
    自九十二年一月某日起至同年三月二十六日止，與鄭永順共同基於意圖販賣並轉
    售圖利之概括犯意聯絡，以月薪新臺幣（下同）三萬元受僱於鄭永順，在臺中市
    ○○○○街七號二樓內，陳列如附表二所示款式之仿冒商品，並以每件仿冒商品
    二百多元至五、六千元不等之價格，連續販賣予不特定人，每月營業額約八萬元
    。嗣於九十二年三月二十六日十九時三十分許，經警持本院核發之搜索票至臺中
    市○○○○街七號二樓執行搜索，當場查扣如附表二所示之仿冒商品及帳單二十
    一本、價格表三本等物。
二、案經瑞士商．香奈兒股份有限公司、荷蘭商．佳得國際有限公司（即卡地亞國際
    公司）、盧森堡商．普瑞得有限公司訴由臺中縣警察局大甲分局報告臺灣臺中地
    方法院檢察署檢察官偵查起訴。
    理  由
一、訊據被告甲○○除矢口否認有為自己營利之意思，辯稱：只是受僱代為看店，領
    取固定薪資云云外，對於右揭其餘事實，則於警訊、偵查及本院審理時均坦承不
    諱。經查：
（一）被告右開自白，核與告訴人瑞士商．香奈兒股份有限公司、荷蘭商．佳得國際
      有限公司、盧森堡商．普瑞得有限公司、義大利商．沙華多花拉加模義大利公
      司具狀指訴之情節相符，復經前三家公司之共同告訴代理人丙○○於警訊指稱
      明確，又據經法商．路易威登馬爾悌耶公司、義大利商．芬蒂艾德有限公司訓
      練鑑定二家公司商品真偽之蕭彩綾律師於警訊時陳明無訛，並經證人乙○○到
      庭證述屬實，另有搜索票、臺中縣警察局大甲分局搜索扣押筆錄各一份、照片
      七張附卷可稽，及扣案之如附表二所示仿冒商品及帳單二十一本、價格表三本
      等物足資佐憑。足徵被告上開自白，確與事實相符，堪予信採。
（二）又如附表一所示之商標圖樣乃附表一各專用權人分別向我國經濟部中央標準局
      或八十八年一月二十六日改制後之智慧財產局申請註冊，於附表一所示之專用
      期間內，就所指定之商品，取得商標專用權之商標圖樣，現均仍在商標專用期
      限內等情，有經濟部智慧財產局商標圖形查詢單四十五紙、商標註冊簿一紙、
      經濟部中央標準局商標註冊證九紙、中華民國商標註冊證十紙附卷可稽。可知
      如附表一所示之專用權人就表列之商標圖樣，對於所指定之專用商品確實享有
      商標專用權，且均仍在商標專用期限內至明。
（三）然扣案如附表二所示之仿冒商品，並非附表一各專用權人所生產或授權生產之
      真品，惟各該仿冒商品之種類項目及所使用之圖樣，均與如附表一所示之商標
      圖樣及指定商品類別相同等情，除據被告供稱明確外，復經告訴代理人丙○○
      、蕭彩綾律師於警訊時指訴綦詳，並有丙○○出具之鑑定證明書一份及蕭彩綾
      律師出具之芬蒂（ＦＥＮＤＩ）產品鑑定意見書、路易威登產品鑑定意見書各
      一份及證明書二份、仿冒商品照片二十六張在卷可憑，及扣案如附表二所示之
      仿冒商品足資參佐。是以被告受僱於鄭永順，共同在臺中市○○○○街七號二
      樓所販售之如附表二所示之商品，係於與附表一所示公司所生產之同一商品使
      用相同於附表一各專用權人享有商標專用權之如附表一所示註冊商標圖樣之仿
      冒商品，要屬無疑。
（四）被告對於如附表二所示之商品均係仿冒商品本即知悉，並以每件二百多元至五
      、六千元之價格，販售予不特定人，每月營業額約八萬元一節，復已供明在卷
      ，則被告販售上開仿冒商品，確係基於轉賣圖利之意思而為之，即臻明確。被
      告雖以前揭情詞置辯，但查，案外人鄭永順確實因僱用被告販賣如附表二所示
      之仿冒商品，每月營業收入均有八萬元一節，已如前述，被告受僱所從事者，
      既係販賣仿冒商品，自已參與案外人鄭永順販賣仿冒商品之構成要件行為，與
      案外人鄭永順間具有犯意之聯絡及行為之分擔，灼然甚明，自應同負販賣仿冒
      商品之罪責，尚無從以其僅係受僱者之身分，且所領取者為固定之薪資來解免
      其應負之罪責，所辯委不可採。
（五）綜上所陳，被告上開辯解，並無足取，從而，本件事證明確，被告右揭犯行，
      堪以認定。
二、核被告所為，係犯商標法第六十三條之明知為仿冒商標商品而販賣罪。又：
（一）被告與年籍不詳之鄭永順間就右揭犯行，有犯意之聯絡及行為之分擔，皆為共
      同正犯。
（二）被告意圖販賣而陳列仿冒商品之低度行為，已為其販賣仿冒商品之高度行為所
      吸收，不另論罪。被告同時陳列、販賣如附表二所示之仿冒商品，同時侵害如
      附表一所示公司之商標專用權利，為想像競合犯。
（三）被告自九十二年一月某日起至同年三月二十六日止，多次販賣仿冒商品之行為
      ，時間緊接，方法相同，觸犯構成要件相同之罪名，顯係基於概括犯意為之，
      應依連續犯規定論以一罪，並依法加重其刑。
（四）被告前於九十一年間因違反商標法案件，經本院九十一年度易字第一九八二號
      判處有期徒刑四月，如易科罰金，以三百元折算一日確定，於九十一年十月三
      十日易科罰金執行完畢等情，有臺灣臺中地方法院檢察署刑案資料查註紀錄表
      、臺灣高等法院被告全國前案紀錄表各一份在卷可按，其受有期徒刑之執行完
      畢，五年以內再犯有期徒刑以上之罪，為累犯，依法加重其刑，並遞加之。
（五）爰審酌被告前於九十一年間因違反商標法案件，經本院判處有期徒刑四月，得
      易科罰金確定，甫於九十一年十月三十日易科罰金執行完畢，竟不知悔改，旋
      於九十二年一月某日起，又再犯本件販賣仿冒商標商品之犯行，惡性匪淺；其
      因圖牟私利，受僱從事販賣仿冒商品之工作，販賣之時間將近三個月，雖非長
      久，但每月營業收入達八萬元，所得利益豐厚，被查獲如附表二所示之仿冒商
      品繁多，對如附表一所示公司之商譽、營業損失及合法商家之權益均造成嚴重
      損害，且就真正商標權所表彰之品質及商譽亦生鉅大影響，並破壞我國致力於
      智慧財產權保護之國際聲譽；惟考其犯後大致能坦承犯行，態度良好，且與共
      犯鄭永順間分居老闆與受僱者之地位，犯罪情節輕重不同等一切情狀，量處如
      主文所示之刑，並諭知易科罰金之折算標準。
三、扣案如附表二所示之仿冒商品，係被告違犯商標法第六十三條之罪所販賣之商品
    ，爰依同法第六十四條規定，沒收之。另扣案之帳單二十一本及價格表三本，係
    被告所有並供作違犯本件犯罪所用之物，業據被告供明在卷，爰依刑法第三十八
    條第一項第二款規定，諭知沒收。
據上論斷，應依刑事訴訟法第二百九十九條第一項前段，商標法第六十三條、第六十
四條，刑法第十一條前段、第二十八條、第五十六條、第五十五條、第四十七條、第
四十一條第一項前段、第三十八條第一項第二款，罰金罰鍰提高標準條例第二條，判
決如主文。
中      華      民      國      九十二      年      八    月    十八    日
                                臺灣臺中地方法院刑事第二庭
                                    法  官  莊  嘉  蕙
右正本證明與原本無異。
如不服本判決，應於送達後十日內向本院提出上訴狀（須附繕本），上訴於臺灣高等
法院臺中分院。
                                    書記官
中      華      民      國      九十二      年      八    月    二十    日
附錄論罪科刑法條
商標法第六十三條
明知為前條商品而販賣、意圖販賣而陳列、輸出或輸入者，處一年以下有期徒刑、拘
役或科或併科新臺幣五萬元以下罰金。


司法院資訊處製作；財團法人民間司法改革基金會備份。
